DAVID ANTONIO GARCÍA ESPINOSA

13 poniente 913 Interior #4 guevaradavid259@gmail.com 22-14-28-30-00

HABILIDADES

° Trabajo en equipo ° Facilidad de palabra ° Activo

OBJETIVO

Soy un chico con ganas de aprender algo nuevo día a día para poder crecer personalmente en cuanto a experiencia, quiero poder terminar mis estudios universitarios así como empezar a cumplir cad aubi de los objetivos que me he planteado.

EXPERIENCIA PROFESIONAL

Refaccionaria California

Octubre 2021 - Julio 2022

Auxiliar de refacciones y ventas.

Mi labor esa apoyar en el orden y acomodo de la mercancía así como también apoyar en las ventas y entregas de la misma, también el mantener limpia la sucursal era parte de mis actividades.

Pisomax

Mayo 2021 - Septiembre 2021

Encargado de almacén y apoyo en ventas.

Acomodar en orden el producto y mantener en orden y limpio el almacén, apoyaba en ventas a la vendedora cuando se juntaba la gente.

Cleanver

Marzo 2020 - Abril 2021

Ayudante de mantenimiento.

Apoyar el encargado de mantenimiento con las actividades que se tenían establecidas realizar dentro de las instalaciones.

Purite

Enero 2019 - Febrero 2020

Ayudante reparto y ventas.

Apoyar en el reparto, entrega y venta de garrafones de agua a tiendas y domicilios.

EDUCACIÓN

Por definir.

Licenciatura en comunicación en curso.

Héroes De La Reforma

2016 - 2019

Bachillerato / Certificado

Gabino Barreda

2012 - 2015

Secundaria / Certificado

Héroes De Puebla

2006 - 2012

Primaria / Certificado